臺灣臺中地方法院刑事判決　　　　　　　96年度易字第1646號
公　訴　人　臺灣臺中地方法院檢察署
被　　　告　甲○○
上列被告因竊盜案件，經檢察官提起公訴（95年度偵字第25679
號），本院判決如下：
    主    文
甲○○連續犯竊盜罪，累犯，處有期徒刑柒月。
    犯罪事實及理由
一、甲○○曾因竊盜案件，經本院判處有期徒刑一年十月，於民
    國九十五年一月二十四日縮短刑期執行完畢。詎猶不知悔改
    ，復基於意圖為自己不法所有之概括犯意，先後於附表編號
    一、二所示之時、地，竊取如各該附表所示之財物，得手後
    將之出售與不知情之黃富業（另經檢察官為不起訴處分），
    嗣甲○○於尚未經有偵查權限之公務員發覺前，主動向員警
    表明竊取前揭財物，自首而接受裁判。
二、前揭犯罪事實，業據被告甲○○坦承不諱，核與證人乙○○
    、丙○○、黃富業於偵查中證述情節相符，事證明確，被告
    犯行洵堪認定。
三、被告行為後，刑法及刑法施行法業於九十四年二月二日經總
    統以華總一義字第○九四○○○一四九○一號令修正公佈，
    並於九十五年七月一日施行。按行為後法律有變更者，適用
    行為時之法律，但行為後之法律有利於行為人者，適用最有
    利於行為人之法律，現行刑法第二條第一項定有明文。又本
    次刑法修正之比較新舊法，應就罪刑有關之共犯、未遂犯、
    想像競合犯、牽連犯、連續犯、結合犯，以及累犯加重、自
    首減輕暨其他法定加減原因（如身份加減）與加減例等一切
    情形，本於統一性及整體性原則，綜其全部罪刑之結果而為
    比較，亦有最高法院九十五年度第八次刑庭會議決議可資參
    照。經查：
（一）被告行為後，刑法第三十三條第五款業於九十四年二月二
      日修正公佈，並自九十五年七月一日起施行；修正後刑法
      第三十三條第五款規定「罰金：新臺幣一千元以上，以百
      元計算之。」，與修正前刑法第三十三條第五款規定「罰
      金：一元以上」不同。比較新舊法結果，以舊法決定其罰
      金部分之法定刑較有利於被告。
（二）被告行為後，刑法第五十六條連續犯之規定，業修正公布
      刪除，則被告之犯行，因行為後新法業已刪除連續犯之規
      定，此刪除雖非犯罪構成要件之變更，但顯已影響行為人
      刑罰之法律效果，自屬法律有變更，依刑法第二條第一項
      規定，比較新、舊法結果，自以依舊法論以連續犯較有利
      於被告。
（三）被告行為後，刑法第六十二條有關自首之規定業已修正，
      修正前之舊法規定為「必減」其刑，修正後改為「得減」
      其刑，此項變動影響行為人之刑罰法律效果，係屬新修正
      刑法第二條第一項之「法律變更」，本件被告自首之時間
      係於新修正刑法生效前，自應為新舊法比較，經比較新舊
      法結果，因修正前舊法規定為「必減」其刑，較有利於行
      為人，即新法之規定對於被告並無較為有利之情形。
（四）綜合上述修正前後刑法第三十三條第五款、第五十六條、
      第六十二條適用情形綜合比較結果，修正後刑法及刑法施
      行法之規定並非較有利於被告，參酌修正後刑法第二條第
      一項前段、但書規定之「從舊從輕」原則，本案應適用修
      正前前揭規定為法條適用之依據。另前揭刑法修正後於應
      適用法條欄關於罰金之提高，應適用刑法施行法第一條之
      一第一、二項之規定 (台灣高等法院暨所屬法院九十五年
      度法律座談會第十九號提案參照)，又被告不論依修正前
      、後刑法關於累犯之規定，均應論以累犯，亦無新舊法比
      較之問題。
四、核被告所為，係犯刑法第三百二十條第一項之竊盜罪。被告
    先後二次竊盜犯行，時間緊接，觸犯構成要件相同之罪名，
    顯係基於概括之犯意為之，為連續犯，爰依修正前刑法第五
    十六條之規論以被害情節較重之如附表編號一所示之罪，並
    依法加重其刑。被告有前揭刑案之執行情形，此有臺灣高等
    法院被告全國前案紀錄表及臺灣臺中地方法院檢察署刑案資
    料查註紀錄表各一份在卷可憑，其受有期徒刑執行完畢後五
    年以內，故意再犯本件有期徒刑以上之罪，為累犯，應依刑
    法第四十七條第一項之規定，加重其刑，並依法遞加之。被
    告於有偵查權限之人知悉犯罪人之前，向員警陳明自己前揭
    竊盜犯行，業據證人陳永竣證述在卷，被告對於未發覺之罪
    自首而接受裁判，應依修正前刑法第六十二條前段之規定減
    輕其刑，並依法先加重其刑後減輕之。爰審酌被告素行不佳
    ，有竊盜、贓物、違反毒品危害防制條例等多項前案紀錄，
    此有臺灣高等法院被告全國前案紀錄在卷可參，所竊取之財
    物價值非鉅，犯後坦承犯行，惟未與被害人和解等一切情狀
    ，量處如主文所示之刑。
五、公訴意旨另略以：被告另承前之概括犯意，於附表編號三、
    四所示時地，竊取如各該附表所示之財物，並以被告之自白
    為據，因認被告此部分亦涉犯刑法第三百二十條第一項竊盜
    罪嫌。按犯罪事實應依證據認定之，無證據不得認定犯罪事
    實；被告或共犯之自白，不得作為有罪判決之唯一證據，仍
    應調查其他必要之證據，以察其是否與事實相符；不能證明
    被告犯罪者，應諭知無罪之判決；刑事訴訟法第一百五十四
    條第二項、第一百五十六條第二項、第三百零一條第一項分
    別定有明文。經查被告固於偵查及本院審理中自白此部分犯
    行，惟此部分犯行除被告及共犯吳宇全之自白外，別無其它
    積極證據證明，證人陳永竣亦證稱：此部分不知被害人為何
    人，亦未起獲贓物等語，而竊盜罪係屬侵害他人財產監督權
    之犯罪，既無證據足資證明確有被害人存在，自無從構成竊
    盜犯行，從而公訴意旨所指被告此部分犯行，除被告及共犯
    之自白外，別無其它積極證據佐證，依前揭說明，應認被告
    此部分犯罪尚屬不能證明，原應為無罪之諭知，惟公訴意旨
    認此部分與前揭有罪部分，有修正前刑法連續犯之裁判上一
    罪關係，爰不另為無罪之諭知。
據上論斷，應依刑事訴訟法第二百九十九條第一項前段，刑法第
二條第一項前段、修正前刑法第五十六條、第三百二十條第一項
、第四十七條第一項，修正前刑法第六十二條前段，刑法施行法
第一條之一第一項、第二項，判決如主文。
中　　華　　民　　國　　96　　年　　5 　　月　　9 　　日
                  刑事第二庭    法  官  郭書豪
上正本證明與原本無異。
如不服本判決，應於送達後十日內向本院提出上訴狀（須附繕
本），上訴於台灣高等法院台中分院。
中　　華　　民　　國　　96　　年　　5 　　月　　9 　　日
                                書記官  陳美虹
附錄論罪科刑法條
刑法第320條第1項
 （普通竊盜罪、竊佔罪）
意圖為自己或第三人不法之所有，而竊取他人之動產者，為竊盜
罪，處5年以下有期徒刑、拘役或5百元以下罰金。
意圖為自己或第三人不法之利益，而竊佔他人之不動產者，依前
項之規定處斷。
前二項之未遂犯罰之。
附表：
 編號　　日期　           地點　        被害人    財物
 一      95年5月初某日    東勢鎮○○街  乙○○    角鐵50公斤
                          山區工寮
 二      95年6月初某日    東勢鎮○○路  丙○○    鋁門窗6個
                          185號
 三　    95年6月初某日　  東勢鎮○○路  不明      角鐵60公斤
                          437號旁工寮
 四      95年6月23日15    東勢鎮○○路  不明      鋁窗8個
         時（共犯吳宇全） 191之8號
                          後方小木屋
